最高法院民事裁定　　　　　　　　　 110年度台抗字第1350號
抗　告　人　李 陳 呅
　　　　　　李 鎮 榮
　　　　　　李 魁 榮
　　　　　　李 三 榮
　　　　　　李 碧 霞
　　　　　　周李宜貞
　　　　　　李 碧 珮
　　　　　　李 碧 雲

上列抗告人因與相對人蔡陳秀桂間請求拆牆還地等再審之訴事件
，聲請停止執行，對於中華民國110 年9月1日臺灣高等法院裁定
（110年度聲字第44號），提起抗告，本院裁定如下：
    主  文
抗告駁回。
抗告程序費用由抗告人負擔。
    理  由
一、強制執行程序開始後，債務人提起再審之訴時，法院因必要
    情形或依聲請定相當並確實之擔保，得為停止強制執行之裁
    定，此觀強制執行法第18條第2 項之規定自明。而停止執行
    之必要性，原屬法院職權裁量之範圍。倘法院已斟酌債務人
    之起訴，在法律上是否顯無理由，有無濫行訴訟以拖延債權
    人權利之實現，及繼續執行是否將造成債務人難以回復之損
    害等情狀，而認有停止執行之必要，即不得任指為不當。又
    法院依上開條項定擔保金額，而為准許停止強制執行之裁定
    者，該擔保係備供債權人因停止執行所受損害之賠償額，或
    其因另供擔保強制執行所受之損害額為依據。至擔保金額之
    多寡應如何認為相當，亦屬於法院職權裁量之範圍，並非當
    事人所可任意指摘。
二、本件相對人以：抗告人持臺灣士林地方法院（下稱士林地院
    ）103年度訴字第672號、原法院104年度上字第536號判決（
    下合稱原確定判決）、本院105 年度台上字第1595號裁定等
    裁判為執行名義，聲請對伊為強制執行，經士林地院以 105
    年度司執字第71584 號拆牆還地等強制執行事件（下稱系爭
    執行事件）受理，伊對原確定判決提起再審之訴，繫屬於原
    法院110年度再字第4號請求拆牆還地等再審之訴事件（下稱
    再審事件），為免伊受不能回復之損害，聲請准予供擔保後
    ，停止系爭執行事件之強制執行程序等情。
三、原法院調閱系爭執行事件、再審事件卷宗，綜合原確定判決
    、士林地院民事執行處執行命令、執行筆錄等件以觀，認倘
    繼續執行，相對人有難以回復執行前狀態之虞，而有停止強
    制執行之必要。另斟酌抗告人因停止執行不當可能遭受之損
    害，並參考各級法院辦案期限實施要點規定，推估再審事件
    之各審級審判期間共3 年，認相對人供相當擔保金額新臺幣
    14萬8,869 元後，系爭執行事件於再審事件終結確定前，應
    予停止，因而裁定准許相對人之聲請。經核於法並無不合。
四、抗告意旨雖以：相對人提起再審事件顯無理由，且非難於回
    復強制執行前之狀態，另停止執行對伊之損害至鉅，非供擔
    保所得填補，指摘原裁定不當。惟揆其所述內容，皆屬原法
    院職權裁量之範圍，依上開規定及說明意旨，難謂有何違誤
    。抗告意旨，聲明廢棄原裁定，非有理由。
五、據上論結，本件抗告為無理由。依強制執行法第30條之1 ，
    民事訴訟法第495條之1第1項、第449條第1項、第95 條、第
    78條，裁定如主文。
中    華    民    國   110    年    12    月    29    日
                      最高法院民事第三庭
                          審判長法官  沈  方  維  
                                法官  張  競  文  
                                法官  陳  麗  芬  
                                法官  方  彬  彬  
                                法官  鍾  任  賜  
本件正本證明與原本無異
                                      書  記  官
中    華    民    國   111    年    1     月    11    日